# 请教陈老师，长投重大影响的判断。

提问人：yuhao0202 时间：2016-12-26 11:19:55
a公司有一个长投，占被投资单位股权比27%，今年a公司与被投资单位另外一股东签订一致行动人协议，全权委托另外一股东进行管理，是否应将该长投转至可供出售金融资产核算。陈老师给个意见

回答人：chenyiwei
如果确实因此丧失了重大影响的，则按照《企业会计准则第 2 号——长期股权投资（ 2014 年修订）》第十五条第一款的规定处理。
但建议关注：既然持有 27 ％股权，为何愿意通过一致行动协议让渡表决权？对于没有股权变动而通过协议方式丧失或取得重大影响的情形，对其有无合理的商业逻辑这一问题要高度关注。一般情况下，非关联方之间让渡表决权，往往是因为受托方在被投资公司的经营领域内有特殊的资源或经验，能够显著提升被投资方的经营业绩，因此被投资方的其他股东选择让渡部分表决权，代价是取得更高的收益分享份额，除此之外，很难获得合理解释。要关注本案例中一致行动协议背后的逻辑是什么？是否为了操纵利润或者避免权益法核算中确认亏损？